# 请问陈版一些实物中的问题

提问人：LBYBLB 时间：2012-07-24 16:18:11
最近在做一个类似于咨询的审计，遇见下列问题，自己想得不是很清楚，烦请陈版指教： 1 、客户系机械制造企业， 2009 年因当地政府的规划要求，进行搬迁，将生产设备从原址搬到新址，搬迁过程中产生了较大金额的搬迁费。请问，该项费用是归属于搬迁资产的成本呢，还是一次性进入费用？ 2 、客户在 2009 年新建新址时，由于实际需要，采购安装了 60 间板房，待工程完工后(6个月)便进行了拆除，请问对该活动板房该怎么进行处理呢？ 3 、客户应当地管委会的要求，需对厂区进行绿化，个人认为该项发生的合理的绿化费用可以资本化；同时，公司在绿化过程中，购买了一些单价较大的银杏、桂花树，个人认为购买这些树木已经超出了我们正常意义上所理解的绿化要求，个人认为此项应费用化。

回答人：chenyiwei
回复 LBYBYBLB 的帖子
1 、需区分搬迁费的性质、是否符合资产定义等，按照解释 3 号的相关规定处理。
2 、应区分购置板房的目的，考虑是施工需要还是生产经营需要、拆除后是否可移到其他地方继续使用、总的使用年限多长等问题，予以考虑。 3 、绿化费问题请参阅《计学撮要》P201。